臺灣士林地方法院行政訴訟判決　
110年度交字第369號
原      告  陳火盛  
被      告  新北市政府交通事件裁決處
                      
代  表  人  李忠台    住同上
訴訟代理人  黃曉妍律師
複  代理人  高宏文律師 
上列當事人間交通裁決事件，原告不服被告中華民國110年12月1
5日新北裁催字第48-AC0000000號裁決，提起行政訴訟，本院判
決如下：
    主      文
原告之訴駁回。
訴訟費用新臺幣參佰元由原告負擔。　　　
    事實及理由
壹、程序事項：
　　本件原告因不服被告於民國110年12月15日以新北裁催字第4
    8-AC0000000號違反道路交通管理事件裁決書（下稱原處分
    ），裁處其罰鍰新臺幣（下同）1,600元，並記違規點數1點
    ，提起行政訴訟，依行政訴訟法第237條之1規定，應適用交
    通裁決事件訴訟程序，本院並依同法第237條之7規定，爰不
    經言詞辯論，逕為判決。
貳、實體事項：
一、爭訟概要：
　　臺北市政府警察局士林分局（下稱舉發機關）交通分隊員警
    認原告駕駛其所有車牌號碼000-0000號營業小客車（下稱系
    爭汽車），於110年10月31日0時37分許，行經臺北市士林區
    仰德大道二段29巷（往下山方向），有「汽車駕駛人行車速
    度，超過規定之最高時速20公里以內」之違規事實，而於11
    0年11月8日填製臺北市政府警察局北市警交字第AC0000000
    號舉發違反道路交通管理事件通知單（下稱舉發通知單）逕
    行舉發原告，並記載應到案日期為110年12月23日前。原告
    未於應到案日期前向被告陳述意見，並於110年12月15日向
    被告申請開立裁決書，被告乃於同日作成原處分，依違反道
    路交通管理處罰條例第40條、第63條第1項第1款等規定，裁
    處原告罰鍰1,600元，並記違規點數1點。原告不服，遂提起
    本件行政訴訟。
二、原告起訴主張：
　㈠原告在仰德大道二段29巷（往下山方向）行駛，因道路欠養
    護有不平整之情事，造成系爭汽車巨幅跳動而超速，進而被
    測速照相桿拍照。原告於被拍攝後，即以臺北市1999市民熱
    線反應該道路有破損影響到用路人之行車安全。事後臺北市
    工務局養工處亦有回報修復進度。本件發生在110年10月，
    被告回覆已是111年1月。被告所提佐證是白天，夜間視線與
    白天不同等語。
　㈡並聲明：原處分撤銷。
三、被告答辯略以：
　㈠查舉發機關檢附之現場照片，可見系爭路段確實設有之「警5
    2」與「限速40公里」之警示標牌，該牌面並無斑駁致辨識
    不清之情形，且自舉發機關回復函內容可知，警示牌面距離
    固定式測速桿距離為228公尺，而固定式科學儀器距離拍攝
    違規發生地點約20公尺，故警示牌面與違規發生地距離約24
    8公尺，顯見違規地點與警告標牌間之距離確實相隔100公尺
    以上、300公尺以下，該警告標牌之設置符合道路交通管理
    處罰條例第7條之2之規定；又該違規事實係經由合格檢驗之
    測速儀器測得，原告行經該路段之時速為53公里，顯逾越系
    爭路段限速40公里之規定，違規事實明確，依法舉發並無違
    誤，隨卷檢附測速照相儀器之合格審驗儀器之證明書，且該
    固定式測速照相桿設置位置業已經舉發機關於網站上公告之
    ，是以，被告作成裁罰處分，應無違誤。原告於起訴狀中固
    稱系爭路段路面不平整而造成超速違規，惟經臺北市政府工
    務局新建工程處於111年1月14日至現場勘查，路面並無不平
    及坑洞破損之情形，有該處回復函及現場照片可資佐證，事
    實與原告所陳不符，不影響其違規行為成立之認定，處分應
    予維持。綜上，原告既為合法考有駕駛執照之合格汽車駕駛
    人，其對上述規定應知之甚詳，並應確實遵守。是原告前揭
    所述，無非單方所執之詞，委無足取。
　㈡並聲明：原告之訴駁回。
四、本院之判斷：
　㈠按「汽車駕駛人，行車速度，超過規定之最高時速，或低於
    規定之最低時速，除有第四十三條第一項第二款情形外，處
    新臺幣一千二百元以上二千四百元以下罰鍰。」、「汽車駕
    駛人有下列各款所列條款之一者，除依原條款處罰鍰外，並
    予記點：一、有…第四十條…情形之一者，各記違規點數一點
    。…」，道路交通管理處罰條例第40條、第63條第1項第1款
    定有明文。且按「汽車駕駛人之行為有下列情形之一，當場
    不能或不宜攔截製單舉發者，得逕行舉發：...七、經以科
    學儀器取得證據資料證明其行為違規。」、「前項第七款之
    科學儀器應採固定式，並定期於網站公布其設置地點。但汽
    車駕駛人之行為屬下列情形之一者，不在此限：...九、行
    車速度超過規定之最高速限或低於規定之最低速限。...」
    、「對於前項第九款之違規行為，採用固定或非固定式科學
    儀器取得證據資料證明者，於一般道路應於一百公尺至三百
    公尺間，於高速公路、快速公路應於三百公尺至一千公尺間
    ，明顯標示之；其定點當場攔截製單舉發者，亦同。」，行
    為時道路交通管理處罰條例第7條之2第1項第7款、第2項第9
    款、第3項分別定有明文。又按「測速取締標誌『警52』，用
    以警告車輛駕駛人前方路段常有測速取締執法，促使行車速
    度不得超過道路規定之最高速限或低於規定之最低速限。本
    標誌設於測速取締執法路段前，一般道路應於一百公尺至三
    百公尺間，高速公路、快速公路應於三百公尺至一千公尺間
    。」，道路交通標誌標線號誌設置規則第55條之2亦有明文
    。  
　㈡經查，原告駕駛系爭汽車，於上揭時、地，有「汽車駕駛人
    行車速度，超過規定之最高時速20公里以內」之違規事實，
    有舉發通知單、舉發機關111年1月7日北市警士分交字第111
    3025276號函、採證照片（速限每小時40公里，測得速度每
    小時53公里）、現場採證照片、測速照相警告牌面設置表、
    財團法人工業技術研究院110年3月17日雷達測速儀檢定合格
    證書（檢定日期為110年3月16日，有效期限至111年3月31日
    ，本件於有效期限內）、臺北市政府工務局新建工程處111
    年1月18日北市工新養字第1113004396號函暨所附現場照片
    、汽車車籍查詢資料、駕駛人基本資料等件附卷可稽（見本
    院卷第40、56-68、74-82頁）。
　㈢原告雖主張：因該路段欠養護不平整，造成系爭汽車巨幅跳
    動而超速，進而被測速照相桿拍照，事後臺北市工務局養工
    處亦有回報修復進度，本件發生在110年10月，被告回覆已
    是111年1月；被告所提佐證是白天，夜間視線與白天不同等
    語，並提出違規罰單問題案件辦理情形資料為證（見本院卷
    第96頁）。經查，①駕駛人駕駛汽車，本應注意路況，並隨
    時反應、調整車速，原告主張因路面不平整造成系爭汽車巨
    幅跳動而超速，已無從採憑。況該路段路面經臺北市政府工
    務局新建工程處於111年1月14日現場勘查，無不平及坑洞破
    損之情形，有該處111年1月18日北市新工養字第1113004396
    號函暨所附照片在卷可按（見本院卷第74-78頁），原告主
    張因路面不平整造成其超速，難認可採。②再依測速照相警
    告牌面設置表、臺北市政府警察交通警察大隊網站公告固定
    測速桿地點（自107年6月10日即有「警52」標誌設置，且於
    本件違規行為後仍設置該處，見本院卷第66、70-72頁），
    本件違規地點248公尺前設有「警52」標誌，合於行為時道
    路交通管理處罰條例第7條之2第3項、道路交通標誌標線號
    誌設置規則第55條之2之規定。再依採證照片（見本院卷第6
    2頁），「警52」標誌明確，並無模糊或被其他物品遮蔽之
    情形，駕駛人於白天或夜間行經該處，均應能清楚看見，原
    告指稱被告所提佐證是在白天，夜間視線不同等語，應非可
    採。
五、綜上所述，原告駕駛系爭汽車，於前揭時、地，確有「汽車
    駕駛人行車速度，超過規定之最高時速20公里以內」之違規
    事實，舉發機關據以製單舉發，被告並依道路交通管理處罰
    條例第40條、第63條第1項第1款、違反道路交通管理事件統
    一裁罰基準及處理細則及違反道路交通管理事件統一裁罰基
    準表之規定，裁處原告罰鍰1,600元，並記違規點數1點，核
    無違誤。是原告訴請撤銷原處分，為無理由，應予駁回。
六、本件判決基礎已臻明確，兩造其餘之攻擊防禦方法經本院斟
    酌後，核與判決不生影響，無一一論述之必要，併予敘明。
七、本件第一審裁判費為300元，應由原告負擔，爰確定第一審
    訴訟費用額如主文第2項所示。
八、據上論結，本件原告之訴為無理由，依行政訴訟法第237條
    之7、第237條之8第1項、第98條第1項前段，判決如主文。
中　　華　　民　　國　　111 　年　　5 　　月　　12　　日
　　　　　　　　　行政訴訟庭　法　官　林宜靜
以上為正本係照原本作成。
如不服本判決，應於判決送達後20日內，向本院提出上訴狀並表
明上訴理由（原判決所違背之法令及其具體內容或依訴訟資料可
認為原判決有違背法令之具體事實），其未載明上訴理由者，應
於提出上訴後20日內向本院補提理由書（上訴狀及上訴理由書均
須按他造人數附繕本，如未按期補提上訴理由書，則逕予駁回上
訴），並應繳納上訴裁判費新臺幣750元。
中　　華　　民　　國　　111 　年　　5 　　月　　12　　日
                              書記官  鍾堯任